【裁判字號】    99,簡上,12
【裁判日期】    990330
【裁判案由】    過失傷害
【裁判全文】
臺灣高雄地方法院刑事判決              99年度簡上字第12號
上  訴  人
即  被  告  甲○○
上列上訴人因被告過失傷害案件，不服本院交通法庭民國98年11
月30日所為98年度審簡字第5616號第一審判決（聲請簡易判決處
刑案號：98年度偵字第26335號）提起上訴，本院判決如下：
    主  文
原判決撤銷。
甲○○犯過失傷害罪，處拘役參拾日，如易科罰金，以新臺幣壹
仟元折算壹日。緩刑貳年。
    事  實
一、甲○○於民國97年3月27日17時許駕駛車牌號碼ZO-9390號自
    用小客車沿高雄縣大寮鄉○○路○段快車道由北往南方向行
    駛，於同日18時許，途經高雄縣大寮鄉○○路○段與省道台
    88號平面道路交岔口，欲靠右切入慢車道停駛，適有乙○○
    騎乘車牌號碼KSQ-559號重型機車於同向慢車道行駛，甲○
    ○本應注意汽車駕駛人欲停靠路旁時，應顯示燈號減速慢行
    ，並注意有無來車，而當時亦無不能注意之情事，竟疏未注
    意，以致其所駕駛之上開自用小客車右側擦撞乙○○騎乘之
    上開重型機車左側，致乙○○人、車倒地受有左側橈骨頭部
    骨折之傷害。
二、案經乙○○訴請高雄縣政府警察局林園分局報告臺灣高雄地
    方法院檢察署檢察官偵查起訴。
    理  由
一、按被告以外之人於審判外之言詞或書面陳述，除法律有規定
    者外，不得作為證據；又被告以外之人於審判外之陳述，雖
    不符刑事訴訟法第159 條之1 至第159 條之4 之規定，而經
    當事人於審判程序同意作為證據，法院審酌該言詞陳述或書
    面陳述作成時之情況，認為適當者，亦得為證據；當事人、
    代理人或辯護人於法院調查證據時，知有第159 條第1 項不
    得為證據之情形，而未於言詞辯論終結前聲明異議者，視為
    有前項之同意。刑事訴訟法第159 條第1 項、第159 條之5
    分別定有明文。經查，本判決所引用之各項證據資料，其屬
    於被告以外之人於審判外之言詞、書面陳述者，均據本院於
    調查證據程序逐一提示並告以要旨，檢察官、被告均知該等
    證據為被告以外之人之審判外陳述，均未於言詞辯論終結前
    聲明異議，本院審酌上開證據作成時之情況，亦無不當取供
    等情形，認為以之作為本案之證據亦屬適當，依刑事訴訟法
    第159 條之5 規定，應有證據能力。
二、上揭事實，業據被告甲○○於本院審理中坦承不諱，核與證
    人即告訴人乙○○於警詢及偵查中證述遭被告過失傷害之情
    節相符，並有安泰醫療社團法人安泰醫院普通（乙種）診斷
    證明書1 紙、道路交通事故現場圖、道路交通事故調查報告
    表各1 份、事故現場照片6 張等證據在卷可稽，足認被告上
    揭任意性之自白與事實相符，得作為被告有罪之證據。從而
    ，本件事證明確，被告犯行堪以認定，應依法論科。
三、核被告甲○○所為，係犯刑法第284 條第1 項前段之過失傷
    害罪。原審以被告所犯上開過失傷害犯行事證明確，予以論
    罪科刑，固非無見。惟按科刑之判決書，應就刑法第57條所
    列各款規定事項所審酌之情形，於理由內載明，刑事訴訟法
    第31 0條第3 款定有明文。本件原審對被告所為科刑之判決
    ，其理由欄敘明審酌本件車禍肇事原因為被告駕車自快車道
    靠右駛入慢車道時，疏未注意後方有無來車，貿然向告切入
    慢車道，致與告訴人機車發生擦撞，告訴人因此受有上開傷
    害，復審酌被告犯後否認犯行，且迄今仍未與告訴人達成和
    解等一切情狀而量刑。然而，被告在本院審理中已坦承犯行
    ，且與被害人乙○○達成和解，和解條件為被告賠償被害人
    新臺幣（下同）40,000元，並已給付完畢等情，有和解書及
    本院審判筆錄各1 份在卷可參，乃屬刑法第57條所定科刑應
    審酌之事項，原判決對此有利於被告事項未及審酌，自屬無
    可維持，仍應由本院撤銷改判。
四、爰審酌被告疏未注意交通安全，致與告訴人發生車禍，並使
    告訴人受有上開程度之傷害，參以被告於本院審理中坦承犯
    行，並已和告訴人達成和解，且已履行和解條件，可見其尚
    有悔意，參以被告之生活狀況及智識程度等一切情狀，量處
    如主文所示之刑，並依本案犯罪情節、被告之資力、智識及
    教育程度，諭知以1,000 元折算1 日之易科罰金折算標準，
    以資懲儆。又被告前因故意犯罪受有期徒刑以上刑之宣告，
    執行完畢後，5 年以內未曾因故意犯罪受有期徒刑以上刑之
    宣告，有臺灣高等法院被告前案紀錄表1 份足按，本院審酌
    被告駕駛自小客車因一時疏忽而犯本件之罪，經此偵、審程
    序，當知所警惕，且被告事後已坦承犯行，並與被害人和解
    ，賠償被害人之損失，信其無再犯之虞，是認前開所宣告之
    刑以暫不執行為適當，爰併諭知緩刑2 年，以啟自新。
據上論斷，應依刑事訴訟法第455 條之1 第1 項、第3 項、第36
9 條第1 項前段、第364 條、第299 條第1 項前段，刑法第284
條第1 項前段、第41條第1 項前段、第74條第1 項第2 款，刑法
施行法第1 條之1 ，判決如主文。
本案經檢察官丙○○到庭執行職務。
中    華    民    國    99    年    3     月    30    日
                  交通法庭  審判長法  官  廖建瑜
                                  法  官  林永村
                                  法  官  林裕凱
以上正本證明與原本無異。
如不服本判決應於收受判決後10日內向本院提出上訴書狀，並應
敘述具體理由。其未敘述上訴理由者，應於上訴期間屆滿後20日
內向本院補提理由書(均須按他造當事人之人數附繕本)「切勿逕
送上級法院」。
中    華    民    國    99    年    3     月    30    日
                                  書記官  黃靖媛
附錄所犯法條
中華民國刑法第284條第1項前段
（過失傷害罪）
因過失傷害人者，處 6 月以下有期徒刑、拘役或 5 百元以下罰
金，致重傷者，處 1 年以下有期徒刑、拘役或 5 百元以下罰金
。

司法院資訊處製作；財團法人民間司法改革基金會備份。
